# 请教陈版主 - 关于云服务经销商返佣业务采购方的处理

提问人：workwx 时间：2022-02-17 18:56:46
陈版主您好！有个实务中的问题向您请教一下：
A公司为一家云服务平台经销商，其以云服务平台公开的销售价格或低于该价格的方式向最终用户销售云服务，A公司在转让该云服务前并不会提前购买，云服务平台根据A公司业绩定期向其支付返佣（返佣金额在结算期前难以准确估计金额）。我们认为，A公司虽然有权决定与客户交易的价格（比如低于常规价格销售），但其实际上只是放弃了一部分自己应当赚取的佣金，请问在净额法确认方式下，该部分让利的价格（采购大于销售的价差）该如何进行会计处理呢？作为合同取得成本在确认佣金收入时转入销售费用可以吗？或者计入营业成本？

回答人：chenyiwei
该部分让利的价格（采购大于销售的价差）是否为该平台企业业务模式的固有组成部分？后续通过云服务平台的返佣获得补偿？
从理论上说，这部分价差更适合于冲减收入（如你所述“实际上只是放弃了一部分自己应当赚取的佣金”），即使这样做会导致当期收入变为负数。实务中可能可以接受计入销售费用的做法，但严格来说并不合理。